【裁判字號】    97,易,1710
【裁判日期】    970606
【裁判案由】    傷害
【裁判全文】
臺灣臺北地方法院刑事判決              97年度易字第1710號
公  訴  人  臺灣臺北地方法院檢察署檢察官
被      告  乙○○
上列被告因傷害案件，經檢察官聲請以簡易判決處刑（97年度調
偵字第431 號），本院受理（97年度簡字第1993號）後，認不宜
逕以簡易判決處刑，經改依通常程序審判，判決如下：
    主  文
本件公訴不受理。
    理  由
一、聲請意旨詳如聲請簡易判決處刑書所載（如附件）。
二、按告訴乃論之罪，告訴人於第一審辯論終結前得撤回其告訴
    。又告訴經撤回者，應諭知不受理之判決，並得不經言詞辯
    論為之，刑事訴訟法第238 條第1 項、第303 條第3 款、第
    307 條定有明文。
三、經查，本件被告乙○○所涉傷害案件，聲請簡易判決處刑書
    認被告所為係犯刑法第277 條第1 項之傷害罪，依同法第28
    7 條前段規定，須告訴乃論。茲據告訴人甲○○在本件辯論
    終結前，於民國97年5 月30日具狀撤回對被告之告訴，此有
    其所提撤回告訴狀、本院公務電話紀錄各1 件在卷可稽（見
    本院97年度簡字第1993號卷第13頁、第15頁）。爰依上開說
    明，並不經言詞辯論，逕為諭知不受理之判決。
據上論斷，應依刑事訴訟法第452 條、第284 條之1 、第303 條
第3 款、第307 條，判決如主文。
中    華    民    國    97    年    6     月    6     日
                  刑事第十一庭  法  官  陳勇松
如不服本判決，應於判決送達後10日內向本院提出上訴狀（應抄
附繕本）。告訴人或被害人如對於本判決不服者，應具備理由請
求檢察官上訴，其上訴期間之計算係以檢察官收受判決正本之日
期為準。
上正本證明與原本無異。
中    華    民    國    97    年    6     月    10    日
                                書記官  馬正道
附件：
臺灣臺北地方法院檢察署檢察官聲請簡易判決處刑書
                                     97年度調偵字第431號
被      告  乙○○  男  32歲（民國○○年○月○○日生）
                    國民身分證統一編號：Ｚ000000000號
                    住臺北市○○區○○路106巷9弄7號4樓
選任辯護人  周春櫻律師
上列被告因傷害案件，業經偵查終結，認為宜聲請以簡易判決處
刑，茲敘述犯罪事實及證據並所犯法條如下：
    犯罪事實
一、乙○○僱用甲○○，在臺北市中山區○○○路○ 段7 號「客
    家料理」店任職，民國96年10月17日11時許，雙方因細故爭
    執，乙○○竟基於傷害人身體之犯意，於前開「客家料理」
    店之廚房內，持鐵棒1 支毆打甲○○，致甲○○受有右下背
    、左上背、左臀、左手肘、左足踝、右膝等部位多處瘀紅之
    傷害。
二、案經甲○○訴由臺北市政府警察局中山分局報告偵辦。
    證據並所犯法條
一、證據：
  (一)被告乙○○之自白。
  (二)告訴人甲○○之指訴。
  (三)行政院衛生署桃園醫院傷害診斷證明書2 紙、賴明偉復健科
    診所診斷證明書1 紙、告訴人受傷照片1 張。
二、所犯法條：被告等所為，係犯刑法第277 條第1 項之傷害罪
    嫌。
三、依刑事訴訟法第451 條第1 項聲請逕以簡易判決處刑。
    此  致
臺灣臺北地方法院
中    華    民    國    97    年    5     月    7     日
                          檢  察  官  林 漢 強
本件正本證明與原本無異
中    華    民    國    97    年    5     月    14    日
                          書  記  官  邱 麗 珍


司法院資訊處製作；財團法人民間司法改革基金會備份。
